【裁判字號】    97,訴,46
【裁判日期】    970212
【裁判案由】    毒品危害防制條例
【裁判全文】
臺灣基隆地方法院刑事判決                97年度訴字第46號
公  訴  人  臺灣基隆地方法院檢察署檢察官
被      告  甲○○
上列被告因毒品危害防制條例案件，經檢察官提起公訴（96年度
毒偵字第2698號），被告於準備程序進行中，就被訴事實為有罪
之陳述，經本院合議庭裁定由受命法官獨任進行簡式審判程序，
判決如下：
    主  文
甲○○施用第一級毒品，累犯，處有期徒刑柒月。扣案之第一級
毒品海洛因拾包（驗餘淨重壹點壹肆公克）併同無法析離之包裝
袋拾只沒收銷燬之，扣案之注射針筒貳支，沒收之。
    事  實
一、甲○○有下列前案紀錄（構成累犯），及施用毒品執行觀察
    、勒戒、強制戒治之紀錄：
  (一)前因違反肅清煙毒條例案件，經臺灣臺中地方法院以80年度
    訴字第1542號判決判處有期徒刑2 年，緩刑3 年確定，復經
    臺灣宜蘭地方法院以82年度聲字第275 號裁定撤銷緩刑；又
    因違反肅清煙毒條例案件，經臺灣宜蘭地方法院以82年度訴
    字第54號判決判處有期徒刑3 年2 月確定，與上開80年度訴
    字第1542號判決所科之刑接續執行，於民國84年3 月15日假
    釋出監，嗣經撤銷假釋；另因違反麻醉藥品管理條例案件，
    經臺灣高等法院以85年度上易字第835 號判決判處有期徒刑
    7 月確定；再因違反肅清煙毒條例案件，經臺灣高等法院以
    85年度上訴字第1762號判決判處有期徒刑3 年4 月、3 月，
    應執行有期徒刑3 年5 月確定，並經臺灣高等法院就前開85
    年度上易字第835 號及85年度上訴字第1762號判決所科之刑
    ，以85年度聲字第1118號裁定定應執行有期徒刑3 年10月；
    另又因違反肅清煙毒條例案件，經臺灣宜蘭地方法院以85年
    度訴字第373 號判決判處有期徒刑4 年確定，並與前開撤銷
    假釋後所餘刑期及85年度聲字第1118號裁定所定之執行刑接
    續執行，於90年12月20日假釋出監，嗣經撤銷假釋，再度入
    監執行，另經臺灣宜蘭地方法院依據96年7 月16日施行之中
    華民國96年罪犯減刑條例之規定，以96年度聲減字第58號裁
    定減刑，於96年7 月16日執行完畢（構成累犯）。
  (二)復因施用第一級毒品海洛因案件，經觀察、勒戒後，認有繼
    續施用毒品之傾向，經臺灣宜蘭地方法院裁定令入戒治處所
    施以強制戒治，嗣經法院裁定停止強制戒治，於94年1 月4
    日釋放出所並付保護管束，嗣於94年7 月16日保護管束期滿
    而執行完畢，由臺灣宜蘭地方法院檢察署檢察官於94年7 月
    22日，以94年度戒毒偵字第24號為不起訴處分確定。
  (三)再因竊盜案件，經本院於96年12月28日，以96年度基簡字第
    1420號判決判處拘役40日，已於97年1 月日判決確定。
二、甲○○猶未戒斷毒癮，於前開強制戒治期滿釋放後5 年內，
    復基於施用施用第一級毒品海洛因之犯意，於96年10月3 日
    凌晨3 時5 分許為警採尿時間回溯前24小時內某時許，在臺
    北縣瑞芳鎮○○路200 號瑞芳加油站公廁內，以將第一級毒
    品海洛因置入注射針筒內，摻水混合注射皮膚靜脈血管處之
    方式，非法施用第一級毒品海洛因1 次。嗣於96年10月2 日
    晚間10時許，為警在上開加油站公廁內查獲，並扣得第一級
    毒品海洛因10小包（驗餘淨重1.14公克）、注射針筒2 支，
    復經其同意為警採集其尿液送驗，結果呈嗎啡陽性反應，始
    查悉上情
三、案經基隆市警察局第二分局報告臺灣基隆地方法院檢察署檢
    察官偵查起訴。
    理  由
一、本件被告甲○○所犯者非為死刑、無期徒刑、最輕本刑為3
    年以上有期徒刑之罪或高等法院管轄第一審案件，其於準備
    程序進行中，先就被訴事實為有罪之陳述，經告知其簡式審
    判程序之旨，並聽取公訴人之意見後，本院依刑事訴訟法第
    273 條之1 第1 項之規定，裁定由受命法官獨任進行簡式審
    判程序，合先敘明。
二、上開施用第一級毒品海洛因之事實，業經被告於本院準備程
    序、審理中自白不諱。而被告於96年10月3 日為警所採集之
    尿液，經送以酵素免疫分析法（EIA）、 氣相層析質譜儀（
    GC/MS）檢 驗結果，確呈施用第一級毒品海洛因後之鴉片類
    、嗎啡、可待因陽性反應（尿液中嗎啡成分達359ng/ml）乙
    節，有基隆市警察局第二分局偵辦毒品案件尿液檢體對照表
    及臺灣尖端先進生技醫藥股份有限公司濫用藥物尿液檢驗報
    告各1 份附卷可稽（見96年度偵字第5138號第32、31頁），
    又扣案之第一級毒品海洛因10小包（扣案之白粉10小包，經
    警依毒品檢驗包試劑初步檢驗結果，呈嗎啡、海洛因反應）
    ，再送法務部調查局鑑驗結果，確含第一級毒品海洛因成分
    ，合計淨重1.14公克，包裝重1.80公克，有基隆市警察局第
    二分局信義分駐所查獲涉嫌毒品危害防制條例毒品初步鑑驗
    報告單、法務部調查局96年10月27日調科壹字第0962307431
    0 號鑑定通知書各1 份在卷可佐（見96年度偵字第5138號第
    18頁、96年度毒偵字第2698號第9 頁），足證被告自白與事
    實相符，堪以採信。又其前因施用毒品案件，於94年7 月16
    日強制戒治執行完畢釋放出所，由臺灣宜蘭地方法院檢察署
    檢察官於94年7 月22日，以94年度戒毒偵字第24號為不起訴
    處分確定等情，亦有臺灣高等法院被告前案紀錄表1 份附卷
    足佐。是被告係於上開強制戒治執行完畢釋放後5 年內再犯
    本案之施用第一級毒品海洛因，罪證明確，犯行洵堪認定，
    自應依法論科。
三、論罪科刑部分：
  (一)按海洛因屬於毒品危害防制條例第2 條第2 項第1 款所列之
    第一級毒品。是核被告所為，係犯毒品危害防制條例第10條
    第1 項之施用第一級毒品罪。被告持有第一級毒品海洛因，
    意在供己施用，其持有海洛因之低度行為應為施用之高度行
    為吸收，不另論罪。
  (二)又被告有事實欄一、(一)所載之前案紀錄暨科刑執行情形，有
    臺灣高等法院被告前案紀錄表在卷可稽，其於受有期徒刑之
    執行完畢後，5 年內故意再犯有期徒刑以上之本罪，為累犯
    ，應依刑法第47條第1 項之規定加重其刑。
  (三)爰審酌被告經前次強制戒治處分後仍不思戒除毒癮，再犯本
    件施用第一級毒品犯行，顯見其已無法根除施用毒品行為，
    而有予以隔離幫助其戒除之必要，且施用毒品對於社會治安
    構成潛在威脅，惟斟酌其犯罪後終能坦承犯行態度良好等及
    其他一切情狀，量處如主文所示之刑。
四、沒收部分：
  (一)扣案之第一級毒品海洛因10包（淨重1.14公克）併同無法析
    離之包裝袋10只，應整體視為查獲之毒品，依毒品危害防制
    條例第18條第1 項前段之規定，宣告沒收銷燬之（蓋無論以
    何種方式包裝袋與其內裝之毒品，包裝袋內均會有極微量毒
    品殘留，故上述包裝袋10只應整體視為查獲毒品，一併依前
    揭規定宣告沒收銷燬之，參見最高法院95年度臺上字第3739
    號、第7354號判決）。
  (二)扣案之注射針筒2 支，經核非專供施用毒品之器具，惟係被
    告所有且係供其施用第一級毒品海洛因及所用之物，業據被
    告供明在卷，爰依刑法第38條第1 項第2 款規定宣告沒收。
據上論斷，應依刑事訴訟法第第273 條之1 第1 項、第299 條第
1 項前段，毒品危害防制條例第10條第1 項、第18條第1 項前段
，第23條第2 項，刑法第11條、第47條第1 項、第38條第1 項第
2 款，判決如主文。
本案經檢察官乙○○到庭執行職務。
中    華    民    國    97    年    2     月    12    日
                  刑事第三庭法    官  黃永定
以上正本證明與原本無異。
如不服本判決應於收受本判決後10日內向本院提出上訴書狀，其
未敘述上訴理由者，並得於提起上訴後10日內向本院補提理由書
狀（均須按他造當事人之人數附繕本）「切勿逕送上級法院」。
中    華    民    國    97    年    2     月    12    日
                            書 記 官  劉珍珍
附錄論罪科刑依據之法條：
毒品危害防制條例第10條
I施用第一級毒品者，處 6 月以上 5 年以下有期徒刑。
II施用第二級毒品者，處 3 年以下有期徒刑。


司法院資訊處製作；財團法人民間司法改革基金會備份。
